臺灣臺南地方法院民事判決
111年度訴字第1141號
原      告  李逸茗  
訴訟代理人  魏宏儒律師
被      告  黃堉維  
上列當事人間請求侵權行為損害賠償事件，經本院於民國111年9
月21日言詞辯論終結，判決如下：
    主  文
一、被告應給付原告新臺幣250,000元，及自民國111年8月19日
    起至清償日止，按週年利率百分之5計算之利息。
二、原告其餘之訴駁回。
三、訴訟費用由被告負擔百分之25，餘由原告負擔。
四、本判決第一項得假執行。但被告如以新臺幣250,000元為原
    告預供擔保後，得免為假執行。
五、原告其餘假執行之聲請駁回。
    事實及理由
一、原告起訴主張：
　㈠原告與訴外人尤姵璇於民國106年1月21日結婚，育有2子，原
    告婚後認真工作，在德馬吉森股份有限公司擔任工程師，負
    起養家責任。尤姵璇在網拍公司工作，可能因此認識網拍物
    流公司之大榮貨運司機即被告，被告知悉尤姵璇已婚，仍與
    尤姵璇互動親密，稱對方為男、女朋友，與尤姵璇於工作或
    休息時間，在多處發生性行為。尤姵璇拍攝自己照片給被告
    觀看，被告傳自己照片給尤姵璇，由通訊紀錄字裡行間，可
    見其2人相約至旅館，尤姵璇欲穿著給被告觀看進而發生性
    行為、討論性行為過程之對話。原告於111年7月23日發現尤
    姵璇行跡莫名及LINE對話紀錄內容，尤姵璇才向原告坦承其
    與被告有婚外情及相約至汽車旅館發生性行為之情事。被告
    明知尤姵璇已婚，仍故意逾越男女分際，與尤姵璇發生性行
    為，顯然悖於善良風俗，破壞尤姵璇與原告夫妻生活之圓滿
    安全及幸福，侵害原告配偶身分法益情節重大，致原告身心
    及自尊均遭受嚴重侵害，精神上痛苦難以言喻。為此提起本
    件訴訟，依民法第184條第1項前段、後段及第195條第3項規
    定，請求被告賠償新臺幣(下同)1,000,000元等語。
  ㈡並聲明：
  1.被告應給付原告1,000,000元，及自起訴狀繕本送達翌日起
    至清償日止，按週年利率百分之5計算之利息。
  2.願供擔保請准宣告假執行。
  3.訴訟費用由被告負擔。
二、被告抗辯：　　
　㈠原告平時對其年幼子女拳腳相向，不只一次毆打年幼子女，
    導致年幼子女鼻血直流，臉部、下巴受傷，原告亦將尤姵璇
    當成奴僕使喚，更數度對尤姵璇為家庭暴力之行為，經尤姵
    璇向被告表示其曾有至醫院就診驗傷之紀錄。尤姵璇亦向被
    告表示，其與原告間之婚姻係為了小孩而維持，不可能與原
    告同偕白首。尤姵璇於婚姻關係存續期間拒絕與原告發生性
    行為，原告竟對尤姵璇為違反意願之強制性交行為。是原告
    之家庭、婚姻並不圓滿，其與尤姵璇之婚姻已產生嚴重破綻
    ，無共同生活之圓滿安全及幸福可言。縱被告與尤姵璇交往
    ，亦無可能破壞已不存在之圓滿安全及幸福，原告並無實際
    損害發生，自無損害賠償請求權存在。若鈞院判決被告需賠
    償原告，則無異於使婚姻關係已然破裂之配偶，以其名存實
    亡之配偶關係，對第三人求償牟利，榨取其婚姻之殘存價值
    ，此非配偶身分法益所欲保障之權利。
　㈡被告年收入約69萬元，每年需支出家庭保險費用110,545元、
    房租及車位租金141,600元、未成年子女幼稚園費用127,440
    元及家庭日常生活開支，目前銀行帳戶存款僅2,103元，此
    外，尚有銀行卡債25萬元未繳清。原告家庭及婚姻關係實已
    達惡劣之程度，縱無被告出現，原告之婚姻亦已非圓滿且難
    以維繫，是以原告受損害之情形甚微，無任何精神上痛苦可
    言。另衡諸被告之教育程度非高、經濟狀況不佳，尚有妻小
    需扶養等情，縱認被告須賠償原告，懇請酌定較低之損害賠
    償金額等語。
　㈢並聲明：
  1.原告之訴及其假執行之聲請均駁回。
  2.訴訟費用由原告負擔。
　3.如受不利之判決，願提供擔保請准宣告免為假執行。
三、兩造不爭執事項：
  ㈠原告與訴外人尤姵璇於106年1月21日結婚，為夫妻關係。
  ㈡被告(暱稱啊茫)與尤姵璇有如附件所示LINE對話。
  ㈢原告大學畢業，目前在公司擔任工程師，每月薪資六萬元，
    原告現離婚，育有未成年子女二名，由原告擔任監護人。被
    告高職畢業，目前在公司擔任物流，每月薪資五萬元，被告
    已婚，育有未成年子女一名。
四、得心證之理由
　㈠按因故意過失不法侵害他人權利者，負損害賠償之責任；不
    法侵害他人之身體、健康、名譽、自由、信用、隱私、貞操
    ，或不法侵害其他人格法益而情節重大者，被害人雖非財產
    上之損害，亦得請求賠償相當之金額；此一規定，於不法侵
    害他人基於父、母、子女或配偶關係之身分法益而情節重大
    者，準用之，民法第184條第1項前段、第195條第1項前段、
    第3項分別定有明文。婚姻係以夫妻之共同生活為其目的，
    配偶應互相協力保持其共同生活之圓滿安全及幸福，而夫妻
    互守誠實，係為確保其共同生活之圓滿安全及幸福之必要條
    件，故應解為配偶因婚姻契約而互負誠實之義務，配偶之一
    方行為不誠實，破壞共同生活之圓滿安全及幸福者，即為違
    反因婚姻契約之義務而侵害他方之權利（最高法院55年台上
    字第2053號判決意旨參照）。準此，侵害配偶權之行為，並
    不以通姦行為為限，倘夫妻任一方與他人間存有逾越結交普
    通朋友等一般社交行為之不正常往來，其行為已逾社會一般
    通念所能容忍之範圍，已達破壞婚姻共同生活之圓滿安全及
    幸福之程度，即足當之。
　㈡原告主張上開事實，業據其提出被告與尤姵璇互傳曖昧訊息
    及身體自拍照之手機畫面翻拍照片、兩造對話訊息紀錄截圖
    及光碟為證（見本院卷第21-101頁），而上開尤姵璇與被告
    訊息傳遞資料，係尤姵璇提供予原告乙節，此亦有尤姵璇書
    立之證明書在卷可考(見本院卷第245頁)，並為被告所不爭
    執，是認被告上開侵權行為，足以破壞原告與尤姵璇間婚姻
    共同生活之圓滿、安全及幸福，致原告基於婚姻關係所享有
    之夫妻身分法益及婚姻共同圓滿生活之利益遭受損害，已侵
    害原告基於配偶關係之身分法益而情節重大，原告請求被告
    賠償非財產上損害之慰撫金，自屬有據。
　㈢被告雖抗辯原告對尤姵璇有家暴及妨害性自主等行為，其婚
    姻關係已有嚴重破綻，並無圓滿安全及幸福可言云云，為原
    告否認。經查，依原告提出尤姵璇書立之證明書記載「……本
    人與甲○○間夫妻關係之生活瑣事，並無發生家庭暴力之情事
    。夫妻關係存續中，本人與甲○○自是本於兩願履行同居義務
    ，並無妨害彼此性自主之情事。……」等語，可見原告於夫妻
    關係存續期間，並無被告抗辯所稱對配偶為家暴及妨害性自
    主之行為。況縱認被告抗辯為真，然尤姵璇與原告於前開時
    點，在法律上仍為夫妻關係，不得據此正當化被告上開不法
    侵權行為，是認被告所辯，顯屬卸責之詞，並無可採。
　㈣承前所述，被告既有故意不法侵害原告配偶權之行為，原告
    主張其因此受有精神上痛苦，依侵權行為法律關係，請求被
    告賠償其非財產上之損害，自屬有據。又法院對於慰撫金之
    量定，應斟酌實際加害情形、所造成之影響、被害人痛苦之
    程度、兩造之身分地位經濟情形及其他各種狀況，以核定相
    當之數額（最高法院47年台上字第1221號、51年台上字第22
    3號判例意旨參照）。本院審酌兩造不爭執事項㈢所示，及原
    告名下有房屋、土地、田賦等財產，110年度所得及財產總
    額約2,400萬元；被告除薪資所得外，名下無其他財產(見兩
    造之稅務電子閘門財產所得調件明細表，另置卷外)，另被
    告所為對原告生活之影響程度、原告精神上所受之痛苦、被
    告侵害原告配偶權之程度，等一切情狀，認原告請求被告賠
    償慰撫金250,000元，應屬適當；逾此數額之賠償請求，即
    無理由，應予駁回。
  ㈤再按給付有確定期限者，債務人自期限屆滿時起，負遲延責
    任。給付無確定期限者，債務人於債權人得請求給付時，經
    其催告而未為給付，自受催告時起，負遲延責任。其經債權
    人起訴而送達訴狀，或依督促程序送達支付命令，或為其他
    相類之行為者，與催告有同一之效力，民法第229條第1項及
    第2項定有明文。又遲延之債務，以支付金錢為標的者，債
    權人得請求依法定利率計算之遲延利息，但約定利率較高者
    ，仍從其約定利率，應付利息之債務，其利率未經約定，亦
    無法律可據者，週年利率為5%，民法第233條第1項及第203
    條亦有明文。本件給付屬侵權行為之債，並無確定期限，亦
    無約定遲延利息之利率，又被告係於111年8月18日收受起訴
    狀繕本（見本院卷第123頁），是原告請求自該繕本送達被
    告之翌日即111年8月19日起算，按週年利率百分之5計算之
    法定遲延利息，核無不合，應予准許。
五、綜上所述，原告依民法第184條第1項、第195條第3項請求被
    告給付250,000元，及自111年8月19日起至清償日止，按週
    年利率百分之5計算之利息，為有理由，應予准許。逾此範
    圍之請求，則無理由，應予駁回。
六、末按所命給付之金額或價額未逾50萬元之判決，法院應依職
    權宣告假執行，民事訴訟法第389條第1項第5款定有明文，
    本件原告勝訴部分，因所命給付之金額未逾50萬元，揆諸前
    開之規定，本院應依職權宣告假執行。此部分原告雖陳明願
    供擔保聲請宣告假執行，然其聲請僅係促使法院為職權之發
    動，爰不另為假執行准駁之諭知。並依被告之聲請，為被告
    酌定相當之擔保金額後併宣告得免為假執行。至原告敗訴部
    分，其假執行之聲請即失所附麗，應併予駁回。
七、本件判決基礎已臻明確，兩造其餘攻擊防禦方法及訴訟資料
    ，核與判決結果不生影響，爰不一一論述。
八、訴訟費用負擔之依據：民事訴訟法第79條。　　
中　　華　　民　　國　　111 　年　　10　　月　　5 　　日
                        民事第一庭    法  官　田幸艷
以上正本係照原本作成。 
如不服本判決，應於送達後20日內，向本院提出上訴狀並表明上
訴理由（須附繕本）。如委任律師提起上訴者，應一併繳納上訴
審裁判費。　　　　　　　　　
中　　華　　民　　國　　111 　年　　10　　月　　5 　　日
　　　　　　　　　                    書記官  林幸萱
　　　　　　　　　
附件：
    (啊茫)：嗯啊
    尤姵璇：你真的是頭一個
    (啊茫)：沒遇到過
            都不知道
            你也沒想過
            你已婚還跟我這樣吧
    尤姵璇：完全沒…
    (啊茫)：嗯啊
            跟我一樣啊
    尤姵璇：都快把已婚兩字給拆了
    (啊茫)：誰叫
            你
            你
    尤姵璇：齁齁
    ====================================================
    尤姵璇：太辛苦了
    (啊茫)：開門
            人呢~~~~~~~
    尤姵璇：！！
            剛剛在
            跟老闆美篇講話
            沒注意到
            好想你～
            親愛的男朋友今天有貨
    ====================================================
    (啊茫)：天啊
    尤姵璇：啊茫
            哈哈哈哈哈哈哈哈
            超級可愛的
    (啊茫)：哪有可愛
            很害羞齁
    尤姵璇：我一直在回想
    (啊茫)：要趁這星期啊月來之前先暍
            不然我女朋友
            啊月要來了
            我才一直想
            吃你痘痘時噴水水跟你抽蓄一下的畫面
    尤姵璇：哈哈哈哈哈
    ====================================================
    (啊茫)：齁齁齁
    尤姵璇：要不
  ㈡(啊茫)：真討厭
            嗯？
    尤姵璇：禮拜五看看
    (啊茫)：怎麼了
            星期五什麼時候
    尤姵璇：我先看看我什麼時候要出發回台北
    (啊茫)：好
    尤姵璇：晚上
    (啊茫)：晚上去開房間嗎
    尤姵璇：哈哈哈哈
    (啊茫)：我可以回我媽媽家吃飯
    ====================================================
    尤姵璇：你不要爆汗了
    (啊茫)：會噴尿出來啦
    尤姵璇：可以動慢點
            就不會一直流汗
    (啊茫)：射完的時候超級敏感
    尤姵璇：那你
            射完
            再放近來
    (啊茫)：你一直用會噴有得沒的
            ！
            天啊
    尤姵璇：會軟掉嗎
    (啊茫)：那射尿尿出來怎麼辦
    尤姵璇：如果是尿應該沒差
    (啊茫)：會有差嗎
            明天給我來跟我吃飯喔
            如果沒有很多貨的話
            哈哈哈哈哈哈
    尤姵璇：哈哈哈哈哈哈哈哈哈哈哈
            什麼啦
    (啊茫)：中午午休時啊
            哈哈哈哈哈哈
            給我來我車上
    尤姵璇：哈哈哈哈哈哈哈笑死
    (啊茫)：讓我欺負一下
            先預約啊
    ====================================================
    (啊茫)：好想你
    尤姵璇：我也是
            (照片)
            特地要拍給你的
    (啊茫)：這麼可愛
    尤姵璇：哈哈哈哈哈哈哈哈
            怕你太想我
    ===================================================
    尤姵璇：哈哈哈哈哈哈哈
    (啊茫)：好啊
            有時間就去
    尤姵璇：最近沒有上映的
    (啊茫)：嗯啊
            (照片)
            哈哈哈哈哈
    ====================================================
    (啊茫)：這個哥哥怎麼最近常看到
    尤姵璇：哈哈哈哈哈哈哈
            我笑死
    (啊茫)：哈哈哈哈哈
            媽咪心情很好喔
    尤姵璇：不會啦
            他不會亂想
    (啊茫)：哈哈哈未來的爸爸嗎
    尤姵璇：哈哈哈哈哈哈哈哈哈
            你好討厭喔
            我笑翻
            可以啊
    (啊茫)：哈哈哈哈哈哈
    尤姵璇：哈哈哈哈哈哈哈哈哈哈
    ====================================================
    尤姵璇：哈哈哈哈哈哈哈哈哈
            你好討厭喔
            我笑翻
            可以啊
    (啊茫)：哈哈哈哈哈哈
    尤姵璇：哈哈哈哈哈哈哈哈哈哈
    (啊茫)：那可能會多個妹妹喔
    尤姵璇：他們很樂意
            我也
            願意
    (啊茫)：哈哈哈哈哈
========================================================
    尤姵璇：明天
            看得到
    (啊茫)：不一樣齁
            哈哈哈
    尤姵璇：(影片)
========================================================
    尤姵璇：(影片)
    (啊茫)：黨屁屁
    尤姵璇：哈哈哈哈哈
            你有看到一顆小屁股啊
    (啊茫)：有
            我很認真看
    尤姵璇：哈哈哈哈哈哈哈
            我那時候在恩恩
    (啊茫)：哈哈哈哈哈
  ======================================================
    (啊茫)：真的有嗎
            所以是你那時候真的很舒服叫嗎
            且寶貝你今天好快忍不住
    尤姵璇：等我衣服來
            真的很舒服啊
            哪次不是口水流炸多
  ======================================================
    (啊茫)：我不夠我不夠啦還想還想
            就有人要忍我就要故意一直吃
    尤姵璇：休想哈哈哈哈哈
    (啊茫)：那我下次就直接噴進去了喔
            我就不信你不讓我拔
            哈哈哈哈
    尤姵璇：不能後> <
            這麼想跟我生一個是不是
            哈哈哈哈哈哈哈哈哈哈哈
 =======================================================
    (啊茫)：我發現
            你今天第一次壓我頭
    尤姵璇：哈哈哈哈哈哈哈哈
    (啊茫)：哈哈哈哈哈哈
            受不了是嗎
    尤姵璇：我不是手手放著而已嗎
    (啊茫)：你一直給我往上爬
    尤姵璇：哈哈哈哈哈哈哈哈
            整個快不行
            嚇爆
    (啊茫)：哈哈哈哈哈哈
            是一放鬆
            就噴了嗎
    尤姵璇：對
  ====================================================
    尤姵璇：摩鐵的廁所啦
            哈哈哈哈哈哈乾
    (啊茫)：哈哈哈哈哈哈哈哈
            所以你喜歡我嘴嘴嗎
    尤姵璇：哈哈哈哈哈哈
            喜歡
    (啊茫)：嘻嘻嘻
            我也好喜歡吃
    尤姵璇：她說她覺得他很渣
  ======================================================
    (啊茫)：我....一直都要在
            所以你
            拜託
            不要被發現
    尤姵璇：我會杜絕這事發生的～～～
    (啊茫)：求求你了
    尤姵璇：你是怕被發現後怎樣嗎
    (啊茫)：失去你跟造成你很多麻煩
    尤姵璇：你不會失去我
            那些麻煩我會處理好
    (啊茫)：不！
            我會一起承辦
    尤姵璇：哈哈哈哈哈哈哈好
========================================================
    尤姵璇：你是怕被發現後怎樣嗎
    (啊茫)：失去你跟造成你很多麻煩
    尤姵璇：你不會失去我
            那些麻煩我會處理好
    (啊茫)：不！
            我會一起承辦
    尤姵璇：哈哈哈哈哈哈哈好
            ……
            不用
    (啊茫)：不管
            反正每天删一下
=======================================================
     (啊茫)：齁駒駒
            真的各種誘惑我
            卡乖喔
            不能讓人吃跟摸放
    尤姵璇：好 我會去躲起來的
    (啊茫)：好
            你是我的
    尤姵璇：我是你的
    (啊茫)：我
            愛
            你
            尤佩璇
    尤姵璇：你名字打錯了
            哈哈哈哈哈哈哈乾
  ======================================================
    (啊茫)：好
    尤姵璇：哈哈哈哈哈哈哈哈
    (啊茫)：你怎麼不拍張照片給我寶貝
    尤姵璇：好想你
    (啊茫)：我也是想牽著你的手摸的你的臉親著你緊緊抱著你
            (照片)
  ======================================================
    (啊茫)：愛死你了
            我先洗澡喔
    尤姵璇：我喜歡鬧你
            好
    (啊茫)：(照片)
            哈哈哈哈哈
            你看看
  ======================================================
    (啊茫)：可惡
            你星期六
            就死定了
            吃爆你
    尤姵璇：哈哈哈哈哈哈哈哈哈哈
    (啊茫)：讓你一直高潮
            哼
    尤姵璇：我也要吸爆你
  ======================================================
    尤姵璇：她知道你密碼嗎
    (啊茫)：不知道
            哈哈哈哈
    尤姵璇：早知道就不收回了
    (啊茫)：所以傳來
            現在再傳
    尤姵璇：哈哈哈哈哈哈哈哈哈
            現在傳你就不用上班了啦
            直接手機先反蓋在桌上
            (照片)
========================================================
    尤姵璇：早知道就不收回了
    (啊茫)：所以傳來
            現在再傳
    尤姵璇：哈哈哈哈哈哈哈哈哈
            現在傳你就不用上班了啦
            直接手機先反蓋在桌上
            (照片)
========================================================
    尤姵璇：(照片)
    (啊茫)：啊啊啊啊啊啊啊
            所以這件
    尤姵璇：哈哈哈哈哈哈哈哈哈哈哈哈
    (啊茫)：下面
            有洞？
    尤姵璇：對啊
    (啊茫)：天啊
    尤姵璇：我夾起來所以看不見
    (啊茫)：我的天啊
  ======================================================
    尤姵璇：哈哈哈哈哈
    (啊茫)：我現在只穿
    尤姵璇：黑色小背心跟
            內褲而已
    (啊茫)：我暈
            拍給看
            幹嘛都這樣誘惑人啦
    尤姵璇：(照片)
  ======================================================
    尤姵璇：內褲而已
    (啊茫)：我暈
            拍給看
            幹義都這樣誘惑人啦
    尤姵璇：(照片)
            我…有嗎…
  ======================================================
    尤姵璇：我…有嗎…
            哈哈哈哈哈哈
            好想鬧你...
    (啊茫)：齁齁齁天啊
            中午給我來喔
    尤姵璇：好想現在就跨坐在你腳上
            哈哈哈哈哈哈哈哈哈
            想幹嘛
    (啊茫)：我也是
            你不會濕濕的了？
  ======================================================
    (啊茫)：我就不能上班了
            哈哈哈哈
    尤姵璇：(照片)
            (照片)
  ======================================================
    尤姵璇：(照片)
            (照片)
            (照片)
  ======================================================
    尤姵璇：(照片)
            你有發現漏點了嗎
    (啊茫)：你說捏捏嗎
            我有放大看
            齁齁
  ======================================================
    尤姵璇：你有發現漏點了嗎
    (啊茫)：你說捏捏嗎
            我有放大看
            齁齁
            我暈
    尤姵璇：我真的被你可愛S
    (啊茫)：齁齁齁
            我就....忍不住看了嘛
            給我中午來喔
========================================================
    尤姵璇：怕你沒看到而已
    (啊茫)：昨天就都偷看了
            硬到不行
            這戰衣有點強大
    尤姵璇：愛你
======================================================
    尤姵璇：不會
            停河堤
            我走過去
    (啊茫)：好
    尤姵璇：愛你
    (啊茫)：約10幾分到
            到了
    尤姵璇：好
            我穿衣服一下
            等我一下下
    (啊茫)：結果
            我的車
            被開走了
            沒辦法送
  ======================================================
    (啊茫)：哈哈哈哈哈是你吧
            都沒什麼睡
    尤姵璇：哈哈哈哈哈哈
            他們都醒了
            我還好
    (啊茫)：怕你太累
            那個來
            還跟我戰鬥
    尤姵璇：嗚嗚我可以的
  ======================================================
    尤姵璇：是早上起床那一下沒力氣而已
    (啊茫)：嗯嗯
    尤姵璇：後來就都不會了
    (啊茫)：這次血比較多嗎
    尤姵璇：沒吧剛好遇第二天
            的關係
    (啊茫)：嗯嗯
  ======================================================
    (啊茫)：哈哈哈哈哈
    尤姵璇：海闊天空都出來了
    (啊茫)：但我好像射很多
    尤姵璇：全射了嗎
    (啊茫)：積太久了
            沒有全部吧
           但我覺得不少
    尤姵璇：還有存喔
            哈哈哈哈哈哈哈
    (啊茫)：一發沒辦法全射
    尤姵璇：是喔
            哈哈哈哈哈哈哈
    (啊茫)：都嘛你
  =====================================================
    (啊茫)：突然說射裡面
    尤姵璇：哈哈哈哈哈哈哈哈哈
    (啊茫)：齁齁
            害我嚇到
    尤姵璇：熱熱的我很舒服
    (啊茫)：真假
            射出來的時候嗎
    尤姵璇：真的
            對啊
    (啊茫)：很熱吧
  ======================================================
    尤姵璇：熱熱的我很舒服
    (啊茫)：真假
            射出來的時候嗎
    尤姵璇：真的
            對啊
    (啊茫)：很熱吧
    尤姵璇：真的有感覺
    (啊茫)：有喔
            哈哈哈哈哈
            今天舒服嗎
    尤姵璇：舒服
    (啊茫)：都怕你不夠
    尤姵璇：夠啦
========================================================
    尤姵璇：你還在睡嗎？？
            黃~~
            堉~~
            維~~
    (啊茫)：天啊
            手機沒電
            睡到羨慕